【裁判字號】    89,交易,45
【裁判日期】    890421
【裁判案由】    公共危險等
【裁判全文】
臺灣板橋地方法院刑事判決                          八十九年度交易字第四五號
    公  訴  人  臺灣板橋地方法院檢察署檢察官
    被      告  甲○○
右列被告因公共危險等案件，經檢察官提起公訴（八十八年度偵字第二五八一六號）
，本院判決如左：
    主  文
甲○○服用酒類，不能安全駕駛動力交通工具而駕駛，處有期徒刑貳月，如易科罰金
，以參佰元折算壹日；又損壞他人自用小客車前保險桿及車頭，足以生損害於他人，
處拘役伍拾日，如易科罰金，以參佰元折算壹日。
    事  實
一、甲○○明知服用酒類會導致不能安全駕駛動力交通工具，竟於民國八十八年十一
    月二十七日晚間，在台北縣樹林市○○街朋友住處服用過量的台灣高樑酒，並已
    達不能安全駕駛動力交通工具之程度，猶執意於翌日凌晨零時五十分許，駕駛車
    號ＱＪ－四五九二號自小客貨車離去，行經台北縣樹林市○○路時，因不滿丁○○所駕之車號Ｓ六－四一九七號自用小客車行經該地不慎濺起地上水花，掉落在
    其身上及車上，竟基於毀損之故意，快速由後超車，於同日凌晨零時五十三分許
    ，在樹林市○○路與中山路路口，將丁○○所駕駛之汽車攔下，再以倒車之方式
    ，接續二次衝撞丁○○所駕駛之汽車，致該車前保險桿及車頭部分嚴重損壞，足
    生損害於丁○○。警方據報於同日一時許，在上開路口，當場查獲甲○○，並對
    其施以酒精測試，其口中吐氣所含酒精濃度高達每公升零點七０毫克。
二、案經被害人丁○○訴由台北縣警察局樹林分局報請台灣板橋地方法院檢察署檢察
    官偵查起訴。
    理  由
一、訊據被告甲○○雖坦承酒後開車及倒車撞擊告訴人丁○○所駕駛之Ｓ六－四一九
    七號自用小客車之事實，惟否認有不能安全駕駛及毀損之故意，辯稱：其開車當
    時意識還很清醒，能夠安全駕駛，且係因為其開車追告訴人，告訴人不理人，要
    倒車離去，其開車去追，告訴人突然煞車，才撞到告訴人汽車云云。經查證人即
    警員乙○○雖證稱：被告於警局時，講話、應對還正常，只是態度不好。惟被告
    為警查獲，經警方測試，其口中吐氣所含酒精濃度高達每公升零點七０毫克，而
    其做酒後生理協調平衡檢測，亦經檢測認定不能安全駕駛等情，有酒精測試單及
    汽機車駕駛人酒後生理協調平衡檢測紀錄各一紙附卷可稽。復參以經研究發現酒
    精濃度呼氣已達每公升０˙五五毫克者，其肇事率已為一般正常人之十倍，而被
    告測試之酒精濃度更高每公升０˙七０毫克，足見被告雖講話、應對尚屬正常，
    然應已達不能安全駕駛動力交通工具程度。又被告故意倒車撞擊告訴人所駕駛汽
    車之事實，業據告訴人於警訊及偵審中指訴綦詳，而告訴人遭被告攔下後下車，
    並未再上車，即遭被告倒車撞擊告訴人上開汽車等情，亦據證人即告訴人之妻李
    麗珍及當場目擊證人丙○○證述綦詳，被告於警訊中亦坦承係因一時氣憤而駕車
    超車，並倒車撞告訴人汽車等語。是被告所辯，應係卸責之詞，不足採信。至證
    人即被告女友陳碧春證稱：告訴人又上車發動引擎好像要走的樣子，被告就倒車
    撞上他云云，應係袒護被告之詞，不足採信。再證人丙○○雖證稱：被告僅倒車
    撞擊告訴人上開汽車一次，惟證人丙○○於看到上開情形之後，曾開車離開現場
    ，後因怕無人幫告訴人做證，始返回現場等情，亦據證人丙○○證述在卷，足見
    應係被告第二次倒車撞擊告訴人汽車時，證人丙○○已經離去，始未見到第二次
    撞擊。此外，復有告訴人汽車損壞之照片三張附卷可參，本件事證明確，被告犯
    行，堪予認定。
二、被告為警查獲後經測試酒精濃度，其呼氣酒精濃度高達每公升０˙七０毫克，已
    逾前開每公升０．五五毫克之數值，並已達於不能安全駕駛動力交通工具之狀態
    ，猶駕駛車輛行駛，後又故意倒車撞擊告訴人所駕駛之上開汽車，導致上開汽車
    前保險桿及車頭損壞，足以生損害於告訴人，核其所為，係犯刑法第一百八十五
    條之三服用酒類不能安全駕駛動力交通工具而駕駛罪及刑法第三百五十四條毀損
    罪。被告所犯上開二罪，犯意各別，行為互殊，應予分論併罰。爰審酌被告犯罪
    之動機、手段、目的、所生之危害、事後未與告訴人達成和解，及猶飾詞狡辯顯
    無悔意等一切情狀，量處如主文所示之刑，以示懲儆。
據上論斷，應依刑事訴訟法第二百九十九條第一項前段，刑法第一百八十五條之三、
第三百五十四條、第四十一條，罰金罰鍰提高標準條例第一條前段、第二條，判決如
主文。
本案經檢察官陳明珠到庭執行職務
中      華      民      國    八十九    年      四      月    二十一    日
                                      臺灣板橋地方法院交通法庭
                                          法  官  李世華
右正本證明與原本無異。
如不服本判決，應於判決送達後十日內，向本院提出上訴狀。
                                          書記官   卓聖智
中      華      民      國    八十九    年      四      月    二十五    日
附錄本案所犯法條全文
刑法第一百八十五條之三
服用毒品、麻醉藥品、酒類或其他相類之物，不能安全駕駛動力交通工具而駕駛者，
處一年以下有期徒刑、役拘或三萬元以下罰金。
刑法第三百五十四條
毀棄、損壞前二條以外之他人之物或致令不堪用，足以生損害於公眾或他人者，處二
年以下有期徒刑、拘役或五百元以下罰金。


司法院資訊處製作；財團法人民間司法改革基金會備份。
